臺灣臺北地方法院民事判決　　　　　　　　　　　九十二年度重訴字第一六一五號
　　原　　　告　華南票券金融股份有限公司
　　法定代理人　丙○○
　　訴訟代理人　劉明鏡律師
　　被　　　告　家福股份有限公司
　　法定代理人　乙○○
　　訴訟代理人　范纈齡律師
　　　　　　　　許修豪律師
　　參　加　人　宏大租賃股份有限公司
　　法定代理人　甲○○
　　訴訟代理人　周幸樺律師
當事人間確認債權存在等事件，本院於民國九十三年九月九日言詞辯論終結，判決如
下：
    主  文
原告之訴駁回。
訴訟費用由原告負擔。
    事  實
甲、原告方面：
一、聲明：求為判決：被告應就本院九十二年度執字第一九三四八號執行命令所載之
    意旨，在新台幣（下同）伍仟萬元之範圍內，自民國九十二年七月份起將光信國
    際發展股份有限公司（下稱光信公司）對被告每月應領之租金二百四十四萬三千
    一百五十元交由原告收取。
二、陳述：
（一）原告對訴外人光信公司有二億元之確定債權存在，因光信公司對被告有租金債
      權，原告即就光信公司對被告之租金債權已聲請本院民事執行處以九十二年度
      執字第一九三四八號，分別於九十二年六月十日及九十二年七月廿八日發給北
      院錦九十二執字第一九三四八號扣押及收取之執行命令，被告對扣押執行命令
      並未聲明異議，竟對收取之執行命令於九十二年八月六日具狀聲明異議稱債務
      人光信公司之租金債權已於扣押前移轉予參加人，目前對被告尚無任何得收取
      之租金債權，而拒絕讓原告收取光信公司對被告之租金債權。
（二）被告於九十二年六月間收受九十二執字第一九三四八號扣押執行命令時既未異
      議，則該扣押命令已生扣押效力。雖被告於九十二年八月五日曾對本院執行處
      九十二年七月廿八日北院錦九十二執子字第一九三四八號收取執行命令具狀聲
      明異議，惟其僅生阻斷原告對被告向本院執行處聲請逕向被告強制執行之法效
      ，該扣押執行命令對光信公司及被告仍發生扣押之法律效力。僅於原告取得勝
      訴確定判決時始可對被告為強制執行。
（三）再按最高法院九十年度台上字第一四三八號判決意旨認為，日後陸續發生之繼
      續性債權，其債權根本尚未發生，雖已立有債權讓與契約，惟其給付期尚未屆
      至，自難認該未到期之將來債權已生債權讓與之法效。本件租金債權屬於繼續
      性給付債權，既經本院執行處於九十二年六月十日發給扣押執行命令，依上開
      最高法院判決意旨，則被告至遲應自九十二年七月份起按月將租金扣押，並給
      付交由原告收受。
（四）又債務人之財產係供為全体債權人債權之總擔保，如有多數債權人存在，債務
      人受查封之財產應按債權比率受償。是光信公司受執行命令扣押之財產，是否
      適合發給由債權人即原告收取之命令，此係法院執行方法上之問題，其與債權
      尚未發生，不生債權讓與效力為二事，相互無關。果日後有他債權人聲請法院
      對該尚未發生（清償期尚未屆至）之債權實施扣押，其亦係債權人間應如何公
      平受償之問題，尚難謂該尚未屆清償期之債權業經執行命令扣押或收取。蓋如
      租約經終止，則未屆給付期之租金債權已無可附麗，則何來將來之租金債權存
      在而得讓與？宏大公司絕不可能因債權讓與而取得參加人之出租人地位。
三、證據：提出公司變更登記表影本、債權憑證影本、被告聲明異議狀影本、台北地
    方法院執行命令影本等件為證。
乙、被告方面：
一、聲明：
（一）原告之訴駁回。
（二）如受不利判決，被告願供擔保，請准免為假執行。
二、陳述：
（一）系爭租金債權其標的物為坐落台中市○○路○段六三五號原之建築物。因該屋
      樓層所有權並非一個，是被告與光信公司（原名傑信建設股份有限公司）簽訂
      租賃契約，由光信公司代表全部所有人將房屋出租予被告、租賃期間自開幕日
      起算十五年，即八十四年七月二十五日起至九十九年七月二十四日屆至。被告
      依約應給付光信公司五千萬元之押租保證金，租金約定第一年及第二年，每年
      五千四百萬元，第三年起租金每年調高百分之五。惟光信公司對參加人有二億
      八千二百九十萬五千一百五十七元之債務，遂於八十七年六月九日函知被告將
      光信公司對被告自八十八年五月一日起至九十二年七月二十四日之租金債權讓
      與參加人，其讓與年限之決定，應依前揭債務額為限，用租金首二年租金五千
      四百萬元、及每年調高百分之五之水準計算。嗣於八十八年六月二十四日、因
      系爭房屋之部分所有人未收到租金而要求收回所有之部分，故光信公司與被告
      簽訂協議書約定被告應付給參加人之金額應扣除光信公司應付予所有權人之金
      額，並將扣除之金額逕付給有權人，且刪除調高租金之約定，而延長租金債權
      讓與予參加人之期限至被告之租金抵償完光信公司對參加人之債務為止。並於
      八十八年七月一日續協議將原租約之五千萬元押租金依扣除、扣抵租金等方式
      分別攤還，是依前揭協議、目前被告每月應給付之租金債權為以每月二百四十
      四萬三千一百五十元計算至九十九年七月二十四日止，尚有一億八千七百六十
      三萬三千九百二十元，即每月為二百四十四萬三千一百五十元。惟自九十三年
      四月二十五日起，應依前揭協議按五年二十期逐月扣除光信公司對被告之五千
      萬元押租金債務中之三千萬元，即每月應扣除五十萬元。再者，因被告所承租
      之租賃標的物「洛克斐勒」及「香格里拉」大樓管理委員會之要求，被告於八
      十四年八月三日及八十五年三月二十二日，分別與該大樓管理委員會簽定協議
      書每月繳納管理費及回饋基金，目前管理費應繳納八萬元、回饋基金應繳納七
      萬四千九百七十元，合計每月共二十萬八千九百七十元，此部分依被告與出租
      人光信公司之租賃契約，不應由被告給付，自應由光信公司予以解決或承擔，
      被告自得將前揭管理及回饋基之金額自租金額中扣除，綜上，自九十三年四月
      後，被告每月應給付光信公司租金債權受讓人之金額為一百七十三萬四千一百
      八十元。
（二）按強制執行法第一百十九條第一項明定：「第三人不承認債務人之債權或其他
      財產權之存在，或於數額有爭議或有其他得對抗債務人請求之事由時，應於接
      受執行法院命令後十日內，提出書狀，向執行法院聲明異議。」而得聲明異議
      之「執行法院命令」依「辦理強制執行事件應行注意事項」第六四條（關於一
      百十九條、第一百二十條部分）明定：「(一)本法第一十九條第一項之「法院命
      令」，包括執行法院依第一百十五條第一項、第二項．．．規定對第三人所發
      之命令在內，此項命令應附記第一百十九條第一項及第二項之意旨；如第三人
      對之聲明異議，而債權人認該第三人之聲明為不實時，得依本法第一百二十條
      規定提起訴訟，非得有確定勝訴之判決，不得逕向第三人為強制執行」。而本
      案被告所聲明異議之九十二年七月二十八日執行命令，即屬前述條文中所述「
      第一百十五條第二項」得命令許債權人收取之收取命令。該收取命令說明第三
      點亦重申前述條文意旨，准許被告聲明異議。以此被告聲明異議乃依法行事，
      並無任何不當。
（三）光信公司已於八十七年六月九日，將其對被告自八十八年五月一日起至九十二
      年七月二十四日止之租金債權二億八千二百九十萬五千一百五十七元讓與訴外
      人宏大公司，光信公司與宏大公司再共同於同日將債權讓與之事實通知被告，
      之後於八十八年六月二十四日，光信公司、宏大公司與被告簽訂協議書，三方
      同意調整租金額，並將讓與之租金期限延長至光信公司清償宏大公司之債務完
      畢為止，被告因此將租金給付予宏大公司等情，有如前述。以此，早於八十七
      年六月九日，光信公司即已將其債權移轉予宏大公司，並通知家福公司，依民
      法第二百九十四條、第二百九十七條債權讓與之相關規定，及最高法院七十二
      年台上字第三八一八號判決「債權讓與契約，係以債權之讓與為標的之契約。
      故債權讓與契約發生效力時，該債權即行移轉於受讓人，而發生債權主體變更
      之效果」、九十二年台上字第六二四號判決「債權讓與係屬準物權行為具獨立
      性，於讓與契約發生效力時，債權即移轉於受讓人」等裁判意旨，光信公司自
      八十七年六月九日起，即已非租金債權之債權人，而由宏大公司取得債權主體
      之地位，自不受九十二年六月十日及九十二年七月廿八日本院所發之扣押及收
      取命令所及。。又假設系爭九十二年六月十日北院錦九十二執子字第一九三四
      八號之扣押命令，果真已因被告不為異議而生扣押效果（惟被告否認），惟查
      ，該扣押命令之主旨係記載「禁止債務人光信國際發展股份有限公司在如說明
      所列債權金額範圍內，收取對第三人家福股份有限公司之租金債權或為其他處
      分，第三人亦不得對債務人清償」。但光信公司僅係租金債權之原債權人，其
      已於系爭扣押命令生效前之八十七年六月九日，將租金債權讓與訴外人宏大公
      司。被告自前述債權讓與日起，在讓與金額範圍內，即已無義務對光信公司清
      償；易言之，系爭扣押命令縱使有效存在，亦不影響被告對租金受讓人宏大公
      司之清償給付義務。
（四）至原告援引最高法院九十年度台上字第一四三八號判決意旨主張本案租金債權
      己由光信公司於八十七年六月九日讓與訴外人宏大公司，債權讓與既已成立生
      效，與之債權以日後發生為已足，故將來債權之讓與契約，固可有效成立，但
      其債權屬繼續性給付者，因未到期之給付於讓與契約成立時尚未存在，無從移
      轉，自應於各期給付期限屆至時，始生移轉效力。」，惟前開見解，於概念上
      強加區分，謂「將來債權之讓與契約，固可有效成立」，但「‧‧‧其債權屬
      繼續性給付者，自應於各期給付期限屆至時，始生移轉效力。」，亦即，其將
      本案債權讓與行為分為一「成立要件」與無數「生效要件」，已有可議。且亦
      非學界通說。亦有學者認為：「未來債權亦可能被讓與，只要債權非屬不得讓
      與之債權，不論其於到期前、到期後，甚或在訴訟繫屬中均得被讓與。例如與
      第三人現存約束的未來債權，如租金請求權，其要件是對有待讓與的債權，有
      明確的說明。俾能在債權成立時，可以毫無疑問的辨識此一種債權。」、「未
      來債權又可分為已有基礎之未來債權，以及無此基礎之未來債權。前者如附停
      止條件或附始期之債權，以及現存之長期債之關係如租賃、僱傭之未來債權；
      後者如甲、乙約定其未來所得均轉讓給乙。已有基礎之未來債權，讓與人不僅
      須讓與未來之債權，也須讓與其現有之法律地位，即特定之取得希望或期待權
      （Anwartschaft）。未來債權之成立，在此情形繫諸於條件之發生、時間之經
      過、或讓與人為對待給付之提出，受讓人因未來債權之發生則成為債權人，因
      此對未來給付之訴應有訴訟權，及對未來之債務人有提起確認之訴之權。於讓
      與人破產時，已轉讓於受讓人之期待權，不屬於破產財團。債權於發生時，不
      經過輾轉取得而直接由期待人取得。」。上述說明，於本案中即光信公司於讓
      與租金債權予宏大公司時，其所讓與者是「已有基礎之未來債權」即租賃債權
      ；而光信公司所讓與者，除未來之債權外，也包括其現有之法律地位，即特定
      之取得希望或期待權。於租金債權因期限屆至發生時，該債權非宏大公司輾轉
      由光信公司取得，而係由宏大公司直接取得，在債權及其期待權移轉後，讓與
      人破產等事實，不影響已讓與之債權，舉重以明輕，強制執行之扣押命令等更
      不足以影響本案已移轉之租金債權。若前述法院「成立要件」與「生效要件」
      之區分可採者，亦應解釋為債權讓與契約於八十八年六月二十四日時即已成立
      ，所有未來各期之租金請求權已於一個「準物權契約」移轉予宏大公司，光信
      公司喪失其租金債權人之地位，由宏大公司取得；惟直至各期租金給付期限屆
      至時，亦及各期租金債權生效時，宏大公司方得對承租人即被告請求給付，而
      非該債權方由讓與人光信公司移轉予宏大公司。蓋若非如此解釋，無法說明光
      信公司既已依民法債權讓與之相關規定，以準物權契約讓與租金債權人之地位
      五年多，何以僅因依紙強制執行扣押命令，其又成為租金債權人；而宏大公司
      原本租金債權人之正當地位，何以一夕之間突遭剝奪，故最高法院台上字第一
      四三八號之判決影響交易秩序、無端增添民法第二百九十四條所無明文之債權
      讓與限制，應無可採。
（四）次按原告請求法院核發強制執行命令，扣押及收取被告對租金債權人應給付之
      未來租金，係本於強制執行法第一百十五條之一之規定。按該條之法理基礎，
      亦係基於類似被告之主張，即強制執行程序對未來債權之扣押命令，所扣押者
      為債權人對未來債權之地位，或對未來債權之希望或期待權。故當未來債權（
      如薪資，或本案所涉及之租金債權）因期限屆至而成立時，則該由「希望權或
      期待權」轉變而成之「已成立債權」，自亦為扣押效力所及。又如依原告所主
      張，未來債權因「其給付期尚未屆至，自難認該未到期之將來債權已生債權讓
      與之法效」，則依同樣邏輯推論，其所扣押之未來債權因「其給付期尚未屆至
      ，自難認該未到期之將來債權已生債權扣押之法效」，則強制執行法第一百十
      五條之一因法理錯誤，自始不應存在，亦不應由原告予以援用。原告以此應於
      每次租金債權屆期時，再聲請一次強制執行，以扣押當期甫成立之租金債權方
      是。又強制執行法第一百十五條之一之存在，正足證明被告主張有理，且為現
      行法律所認可。今原告對系爭強制執行程序，既適用本於被告「債權地位」、
      「希望或期待權」等主張所訂定之強制執行法第一百十五條之一，卻又否認被
      告依「債權地位」、「希望或期待權」所主張之債權讓與效果，明顯自相矛盾
      。
三、證據：提出八十七年六月九日之債權讓與通知函影本、八十八年六月二一日之協
    議書影本等件為證。
丙、參加人部分：
一、光信公司對於被告之租金債權，早於八十七年六月九日已將其中二億八千二百九
    十萬五千一百五十七元部分讓與給參加人，並於當日以書面通知被告，參加人嗣
    於八十九年九月三十日將上開受讓之租金債權設定質權給訴外人宏譽金屬有限公
    司，並於九十二年十一月一日再將之讓與給第三人宏達開發股份有限公司，原告
    就上開租金債權聲請強制執行並提起本件訴訟行為，使被告自九十二年十月起即
    未再給付租金予宏達公司。
二、目前被告應給付之租金金額應扣除押租金及管理費、回饋金等為每月一百七十三
    萬四千一百八十元。
丁、本院依職權調閱九十二年執字第一九三四八號卷宗。
    理    由
一、程序方面：按就兩造之訴訟有法律上利害關係之第三人，為輔助一造起見，於該
    訴訟繫屬中，得為參加，民事訴訟法第五十八條第一項定有明文，參加人主張其
    為系爭租金債權之受讓人，因本件租金債權是否為扣押及支付命令效力所及將影
    響其受讓債權之效力，而顯有法律上利害關係，經被告告知訴訟後，為輔助被告
    而聲請參加訴訟等語，有被告所提之債權讓與函在卷足憑（見本院卷第二十九頁
    ），依前揭規定，核無不合，應與准許。
二、原告主張其對訴外人光信公司有二億元之確定債權存在，為此聲請本院就光信公
    司對被告之租金債權強制執行，經本院以九十二年度執字第一九三四八號強制執
    行事件受理，並分別於九十二年六月十日及九十二年七月廿八日發給扣押及收取
    之執行命令，被告對扣押執行命令並未聲明異議，僅對收取之執行命令於九十二
    年八月六日具狀聲明異議稱債務人光信公司之租金債權已於八十六年六月九日即
    扣押已前移轉予參加人，目前對被告尚無任何得收取之租金債權，而拒絕讓原告
    收取光信公司對被告之租金債權，惟按被告對於扣押令既無異議，應受該扣押令
    之拘束而不得再爭執租金債權之存否；又本件債權為繼續性債權，其未到期之部
    分應於各期給付期限屆至時，始發生債權移轉之效力，是既經執行法院扣押，關
    於未到期給付部分之讓與，對於執行債權人即不生債權移轉之效力。為節省裁判
    費，是先就其中五千萬元起訴，為此依強制執行法第一百二十條第二項之規定聲
    明：被告應就本院九十二年度執字第一九三四八號執行命令所載之意旨，在五千
    萬元之範圍內，自九十二年七月份起將光信公司對被告每月應領之租金二百四十
    四萬三千一百五十元交由原告收取。被告則以系爭租金債權之金額依兩造租賃契
    約應扣除出租人應負擔之管理費每月五十萬元及回饋金二十萬八千九百七十元，
    為一百七十三萬四千一百八十元。又債務人光信公司早已將系爭租金債權於八十
    七年六月九日讓與其中二億八千二百九十萬五千一百五十七元部分給參加人，並
    於當日以書面通知被告，被告即於讓與後按月給付予參加人受領，是於扣押令及
    收取令到達時，光信公司對於被告已無租金債權存在，被告雖疏未對於扣押令聲
    明異議，但已於收受收取令之法定期間聲明異議，法院自仍應審查系爭租金債權
    之存否。而最高法院關於薪資債權讓與之見解，並不適用於本件，是被告並無義
    務將租金債權交由原告收取等語置辯。
三、原告主張其對光信公司有二億元之確定債權存在，因光信公司於八十四年七月二
    十五日起將坐落台中市○○路○段六三五號之建築物出租予被告使用至九十九年
    七月二十四日為止，而對被告有租金債權，原告即對系爭租金債權聲請本院民事
    執行處分別於九十二年六月十日及九十二年七月廿八日以北院錦九十二執字第一
    九三四八號發給扣押及收取之執行命令，被告於九十二年六月十七日收受扣押令
    後並無異議，嗣於九十二年八月一日收受收取令後，即向執行法院聲明異議等事
    實，為被告不爭執，並據其提出臺中地方法院八十九年執字第五七五四號債權憑
    證一紙為證，復經本院依職權調閱前揭執行案卷審查無誤，自堪信為真實。原告
    主張被告應依收取令將系爭租金債權交由其收取，為被告否認，並以前揭情詞置
    辯。則本件爭點即為：被告得否以系爭租金債權已於八十七年六月九日讓與參加
    人為由，對抗本院九十二年七月二十八日收取命令？
四、茲將本院得心證之理由分述如次：
（一）按強制執行法第一百十九條第一項所定第三人不承認債務人之債權或其他財產
      權存在，或於數額有爭議或有其他得對抗債務人請求之事由時，應於接受法院
      命令後十日內，提出書狀，向執行法院聲明異議；此聲明異議之性質非對法院
      之執行命令而為，係就債權之存在或數額，對執行法院所為事實之陳述，因此
      ，縱逾期聲明或未予聲明，應僅發生是否得逕向第三人強制執行之問題，不得
      認為第三債務人已承認扣押之債權或其他財產存在，或承認其數額。又本件所
      謂「執行法院之命令」解釋上自包括包括執行法院依第一百十五條第一項、第
      二項之扣押令及收取令，是縱使第三人未對扣押令異議，當不影響其於收受收
      取命令後對於扣押之執行債權存否向法院提出異議陳述之權利（「辦理強制執
      行事件應行注意事項」第六四條參照）；亦無礙其於債權人所提之收取訴訟中
      爭執之權利，法院仍應就債權是否存在之事實為實體之判斷。經查，本件被告
      雖未就系爭債權之扣押令聲明異議，惟於九十二年八月一日收受收取命令後，
      即於九十二年八月六日依法提出異議之事實，業經本院調閱九十二年度執字第
      一九三四八號執行案卷審認無誤，是原告主張被告於收受扣押令後未聲明異議
      ，即不得再就債權之存否爭執云云，揆諸前揭說明，應有誤會，而無足採。
（二）經查，被告辯稱光信公司對參加人有二億八千二百九十萬五千一百五十七元之
      債務，即於八十七年六月九日函知被告將光信公司對被告自八十八年五月一日
      起至九十二年七月二十四日之租金債權讓與參加人，其讓與年限之決定，應依
      前揭債務額為限，用租金首二年租金五千四百二元、及每年調高百分之五之水
      準計算。嗣於八十八年六月二十四日、因系爭房屋之部分所有人未收到租金而
      要求收回所有之部分，故光信公司與被告簽訂協議書約定被告應付給參加人之
      金額應扣除光信公司應付予所有權人之金額，並將扣除之金額逕付給有權人，
      且刪除調高租金之約定，而延長租金債權讓與予參加人之期限至被告之租金抵
      償完光信公司對參加人之債務為止等事實，有被告所提之讓與通知書及協議書
      各一件為證，且為原告及參加人所不爭，應堪信為真實。嗣光信公司於八十八
      年七月一日與被告續協議將原租約之五千萬元押租金依扣除、扣抵租金等方式
      分別攤還，是依前揭協議至九十三年四月為止、被告每月應給付之租金債權為
      以每月二百四十四萬三千一百五十元計算，尚有一億八千七百六十三萬三千九
      百二十元，即每月為二百四十四萬三千一百五十元。被告於系爭租金債權讓與
      後，即按月支付租金予參加人至九十二年九月止、九十二年十月起因系爭租金
      債權屢遭扣押，是被告僅於帳上提列，未實際支付等情，亦據被告提出租賃契
      約補充協議書一件為證，且為原告所不爭，亦足採信。
（三）按債權讓與係以移轉特定債權為其標的，屬於處分行為，債權讓與契約發生效
      力時，債權即行移轉於相對人，為準物權契約。將來債權之讓與，係附停止條
      件或始期之債權讓與，其移轉自屬有效（參照最高法院九十三年度台上字第二
      五三號判決）；又債權讓與係屬準物權行為具獨立性，於讓與契約發生效力時
      ，債權即移轉於受讓人，其原因關係之存否，於既已成立生效之債權讓與契約
      並無影響（參照最高法院九十二年度台上第六二四號判決）。依被告與參加人
      所簽訂之租賃契約，其租賃期間自開幕日起算十五年，即八十四年七月二十五
      日起至九十九年七月二十四日屆至。其租金額歷經二次協議，於本件收取令到
      達時，每月租金額為二百四十四萬三千一百五十元，計算至九十九年七月二十
      四日止，尚有一億八千七百六十三萬三千九百二十元，已如前述，是系爭契約
      之租金債權於參加人受讓時，其債權已經存在且其給付之內容係可得確定，僅
      其得為請求之日即清償時期係於每月之給付租金之日，是其移轉自屬有效。
（四）又按最高法院九十年度台上字第一四三八號判決固認為：「債權讓與契約其讓
      與之債權以日後發生為已足，故『將來債權』之讓與契約，固可有效成立，但
      其債權屬繼續性給付者，因未到期之給付於讓與契約成立時尚未存在，無從移
      轉，自應於各期給付期限屆至時，始生債權移轉效力。又實施查封後，債務人
      就查封物所為移轉、設定負擔或其他有礙執行效果之行為，對於債權人不生效
      力，強制執行法第五十一條第二項定有明文。準此，執行債務人雖得就其對於
      第三人之繼續性給付之債權與他人訂立讓與契約，惟該債權一旦經法院扣押，
      關於未到期之給付部分之讓與，對執行債權人不生債權移轉之效力」，惟所謂
      「將來給付債權」，係指債權人之債權已經有效發生，而僅因清償期未屆至，
      債務人於清償期屆至始有給付之「義務」而言；又所謂「將來發生債權」，係
      指依當事人間債之關係，已有發生之基礎，然尚未有效發生，須視當事人間之
      將來給付內容以定之。則上開最高法院九十年度台上字第一四三八號判決所稱
      之「將來債權」，係指「將來發生之債權」，並不包含清償期未屆至之「將來
      給付債權」；系爭租賃契約於簽訂時其給付之內容及範圍即已特定，僅約定應
      於每月分期給付而已，故系爭租金債權之性質，既非屬將來發生債權，自無最
      高法院九十年度台上字第一四三八號判決之適用。原告主張依最高法院九十年
      度台上字第一四三八號判決意旨，本件租金債權屬於繼續性給付債權，屬日後
      陸續發生之繼續性債權，其債權根本尚未發生，雖已立有債權讓與契約，惟其
      給付期尚未屆至，自難認該未到期之將來債權已生債權讓與之法效云云，即非
      可取。
（五）末按，強制執行法第一百十八條第二項前段規定，執行法院所發之扣押命令，
      於送達於第三人時發生效力。第三債務人收受執行法院依強制執行法第一百三
      十五條所發之禁止處分清償命令前，已收受讓與人或受讓人關於債權轉讓之通
      知者，該債權既已移轉予受讓人，不復為債務人之債權，自非執行法院所發之
      禁止處分清償命令之效力所及。查，本件系爭執行租金債權於被告收受收取命
      令前，已收受光信公司及參加人關於債權讓與之通知，該債權即已非屬光信公
      司所有之債權，而非本件扣押及收取命令之效力所及，被告自得執此事由對抗
      原告。本件租金債權既已非光信公司所有而不受執行命令所及，從而，原告主
      張被告應依本院九十二年度執字第一九三四八號執行命令所載之意旨，在五千
      萬元之範圍內，自九十二年七月份起將光信公司對被告每月應領之租金二百四
      十四萬三千一百五十元交由原告收取，即屬無據，應予駁回。
五、結論：原告之訴為無理由，依民事訴訟法第七十八條判決如主文。
中　　　華　　　民　　　國　　九十三　　年　　　九　　　月　　二十四　　日
                              民事第一庭  法  官    王貞秀
正本係照原本作成
如對本判決上訴，須於判決送達後廿日內向本院提出上訴狀
中　　　華　　　民　　　國　　九十三　　年　    九　  　月　　二十四　　日
                                          書記官    劉寶鈴
